最高法院刑事裁定              一○○年度台抗字第九四四號
抗  告  人  曾浩天
上列抗告人因強盜等罪聲請定其應執行刑案件，不服台灣高等法
院中華民國一○○年九月二十六日之裁定（一○○年度聲字第三
○一二號），提起抗告，本院裁定如下：
    主  文      
抗告駁回。
    理  由
本件原裁定以：抗告人曾浩天因強盜等數罪，先後經台灣板橋地
方法院、台灣台南地方法院、台灣高等法院及最高法院判處如其
附表（下稱附表）所示之刑，其中台灣台南地方法院九十九年度
易字第六九○號判決已就抗告人所犯如附表編號3、4所示之侵占
、竊盜二罪定其應執行之刑，且均確定在案。上開數罪均係裁判
確定前所犯，應併合處罰，而有二裁判以上，因依檢察官之聲請
，參酌台灣台南地方法院九十九年度易字第六九○號判決所定應
執行之刑及法律之內部性、外部性界限，定其應執行刑為有期徒
刑七年四月。經核於法並無違誤。抗告意旨略以：依刑事訴訟法
規定，數罪併罰有二裁判以上者，應由最後審判機關定其應執行
刑。然抗告人所犯前開數罪，最後審判機關應為台灣板橋地方法
院，原審似無定應執行刑之職權，且抗告人犯如附表編號3、4所
示之侵占、竊盜二罪，既經台灣台南地方法院定其應執行有期徒
刑十月，原審就該二罪又重覆定其應執行刑，難認適法云云。惟
查：依刑法第五十三條應依同法第五十一條第五款至第七款之規
定，定其應執行之刑者，由該案犯罪事實最後判決之法院之檢察
官，聲請該法院裁定之，刑事訴訟法第四百七十七條第一項定有
明文。又數罪併罰，應依分別宣告其罪之刑為基礎，定其應執行
刑，此觀刑法第五十一條規定自明，故一裁判宣告數罪之刑，雖
曾經定其執行刑，但如再與其他裁判宣告之刑定其執行刑時，前
定之執行刑當然失效，仍應以其各罪宣告之刑為基礎，定其執行
刑，不得以前之執行刑為基礎，以與後裁判宣告之刑，定其執行
刑（本院五十九年台抗字第三六七號判例參照）。抗告人有如附
表所示，於民國九十八年十月十二日犯恐嚇罪，經台灣板橋地方
法院於九十九年四月三十日以九十九年度易字第一二二號判決判
處有期徒刑五月，於九十九年七月二十九日確定；又於九十八年
三月間犯詐欺罪，經台灣台南地方法院於九十九年十二月二十八
日以九十九年度簡字第三二二○號判決判處有期徒刑六月，於一
○○年一月二十日確定；再於九十八年八月十四日犯侵占、竊盜
二罪，經台灣台南地方法院於九十九年十二月三十一日以九十九
年度易字第六九○號判決分別判處有期徒刑八月及四月，並定應
執行有期徒刑十月，於一○○年一月三十一日確定；復於九十九
年一月二十四日犯偽造文書罪，經台灣板橋地方法院於一○○年
三月二十五日以一○○年度訴字第四○一號判決判處有期徒刑五
月，於一○○年四月二十五日確定；另於九十九年五月間犯攜帶
兇器竊盜、加重強盜未遂二罪，經台灣板橋地方法院於一○○年
一月三十一日以九十九年度訴字第二五五三號判決分別判處有期
徒刑七月及三年十月，其不服提起第二審上訴，嗣攜帶兇器竊盜
部分於一○○年四月十三日經撤回上訴而確定，加重強盜未遂罪
部分則經台灣高等法院於一○○年六月十六日以一○○年度上訴
字第九八○號判決改判處以有期徒刑四年八月，其又對加重強盜
未遂罪部分提起第三審上訴，經本院於一○○年八月十八日以一
○○年度台上字第四六二四號判決駁回上訴而確定。有前開判決
書、撤回上訴聲請書及台灣板橋地方法院檢察署檢察官執行指揮
書等件影本可稽。依上所述，原審（於一○○年六月十六日判決
）即係本件犯罪事實最後判決之法院。而抗告人所犯之侵占、竊
盜二罪，雖經台灣台南地方法院以九十九年度易字第六九○號判
決分別判處有期徒刑八月及四月，並定應執行有期徒刑十月確定
，但其另犯恐嚇、詐欺、偽造文書、攜帶兇器竊盜及加重強盜未
遂等五罪，經分別判處數罪確定，其中詐欺、侵占、竊盜、偽造
文書、攜帶兇器竊盜及加重強盜未遂等罪，復均係於所犯恐嚇罪
在九十九年七月二十九日判決確定前所犯者，則本件犯罪事實最
後判決之法院之檢察官自得依首揭意旨，聲請該法院重新裁定定
其應執行之刑。是原審依檢察官之聲請，就抗告人所犯前揭七罪
重新定應執行刑，於法即無不合。至台灣台南地方法院前以九十
九年度易字第六九○號判決就抗告人所犯侵占、竊盜二罪所定之
執行刑，則因此當然失效，亦無重覆定應執行刑之違誤。抗告人
徒憑己見，任意指摘原裁定不當，非有理由，應予駁回。
據上論結，應依刑事訴訟法第四百十二條，裁定如主文。
中    華    民    國  一○○  年   十一   月    九    日
                      最高法院刑事第二庭
                          審判長法官  謝  俊  雄  
                                法官  魏  新  和  
                                法官  徐  文  亮  
                                法官  吳  信  銘  
                                法官  呂  丹  玉  
本件正本證明與原本無異
                                      書  記  官  
中    華    民    國  一○○  年   十一   月    十    日
                                                      K